臺灣高雄地方法院刑事判決　　　　　　 94年度交易字第181號
公　訴　人　臺灣高雄地方法院檢察署檢察官
被　　　告　甲○○
選任辯護人　吳玉豐律師
上列被告因過失致死案件，經檢察官聲請簡易判決處刑（94年度
偵字第7287號），本院高雄簡易庭認不宜以簡易判決處刑，改依
通常程序審理，被告就被訴事實為有罪之陳述，經本院合議庭裁
定進行簡式審判程序，本院判決如下：
    主  文
甲○○服用酒類，不能安全駕駛動力交通工具而駕駛，處有期徒
刑參月，如易科罰金，以參佰元折算壹日。又過失致人於死，處
有期徒刑陸月，如易科罰金，以參佰元折算壹日。應執行有期徒
刑捌月，如易科罰金，以參佰元折算壹日。緩刑參年。
    事  實
一、甲○○明知飲酒後不得駕駛動力交通工具，竟於民國94年3
    月23日22時許，在高雄市三民區某處飲用酒類後，仍駕駛車
    牌號碼6666─FT號自用小客車，沿高雄縣仁武鄉○○路由西
    往東方向行駛，嗣於同日23時30分許，行經澄觀路與鳳仁路
    口時，適己○○駕駛YK-9620 號自用小客車（起訴書誤載為
    ZK─9620），內載戊○○、丁○○，沿澄觀路由東往西方向
    於該路口左轉澄仁路，甲○○原應注意汽車行駛時，應注意
    車前狀況，並隨時採取必要之安全措施，且行車速度應依標
    誌之規定，不得超速行駛，而依當時情形亦無不能注意之情
    事，竟疏於注意，於速限40公里之道路上，竟以接近70公里
    之時速超速行駛，致於該路口撞及己○○駕駛之車輛，己○○駕駛之前開車輛經撞擊後，又往前衝撞姜明全停放於路旁
    之車牌號碼QX-1650 號自用小客貨車，戊○○則因顱內出血
    、頸椎骨折，經送醫急救後延至同年月25日不治死亡。警方
    據報到場處理，甲○○向警員坦承肇事而接受審判，警方並
    對甲○○實施呼氣酒精濃度檢測，酒測值達每公升0.54毫克
    ，而查悉上情。
二、案經高雄縣政府警察局仁武分局報請臺灣高雄地方法院檢察
    署檢察官偵查起訴。
    理  由
一、本件被告甲○○所犯係死刑、無期徒刑、最輕本刑為3 年以
    上有期徒刑以外之罪，其於準備程序中就被訴事實為有罪之
    陳述，經法官告知簡式審判程序之旨，並聽取公訴人及被告
    之意見後，經本院合議庭裁定由受命法官獨任進行簡式審判
    程序，合先敘明。
二、訊據被告對於上揭犯行於本院審理時坦承不諱，核與證人宋
    敏郎、丙○○、姜明全於警詢證述情節，相互符合，復有道
    路交通事故現場圖、道路交通事故調查報告表(一)(二)、酒精測
    試報告、刑法第185 條之3 觀察紀錄表、高雄縣政府警察局
    舉發違反道路交通事故管理通知單、戊○○之高雄榮民總醫
    院診斷證明書各1 份及現場相片16張附卷可稽。又被害人己○○係因本件車禍受有顱內出血、頸椎骨析之傷害，送醫後
    延至94年3 月25日不治死亡，業經臺灣高雄地方法院檢察署
    檢察官督同法醫師相驗明確，有相驗屍體證明書、驗斷書及
    勘驗筆錄在卷足憑，足見被害人戊○○係遭被告所駕駛之車
    輛撞擊後致死無誤。
三、按刑法第185 條之3 係抽象危險犯，非實害犯，行為人客觀
    上已達不能安全駕駛之程度，且主觀上知其飲酒可能造成不
    能安全駕駛結果，竟仍放任自己駕駛，即應認有故意，而該
    當該罪。至於是否達「不能安全駕駛之程度」之認定，應依
    具體個案之實際情形判斷之，依目前醫學一致見解，吐氣酒
    精濃度達每公升0.25毫克以上時，將使駕駛人產生複雜之技
    巧障礙、駕駛能力變壞之行為表現，肇事比率比一般未飲酒
    時高出2 倍；吐氣酒精濃度達每公升0.5 毫克以上時，將使
    駕駛人產生說話含糊、腳步不穩之行為表現，肇事比率比一
    般未飲酒時高出7 倍。本件被告呼氣酒精濃度含量高達每公
    升0.54毫克，有酒精濃度測試單在卷可稽；再參以被告駕駛
    過程中，因酒後駕車酒精濃度超過標準值而肇事，顯無法安
    全駕駛，則被告已達不能安全駕駛之程度，甚為明確。
四、次按行車速度，依標誌之規定；汽車駕駛人飲酒後其吐氣所
    含酒精濃渡超過每公升0.25毫克以上者，不得駕車，道路交
    通安全規則第93條第1 項、第114 條第2 款分別定有明文。
    被告甲○○考領適當之駕駛執照，業據警員於道路交通事故
    調查報告表記載明確，其對上述道路交通安全規定應知之甚
    稔，而依卷附之交通事故調查報告表所載，本件肇事時天氣
    晴、路面無缺陷、視距良好，則肇事當時並無不能注意之情
    事。是被告在主客觀均無不能注意之情形下，竟疏未注意及
    此，於服用酒類後已達不能安全駕駛動力交通工具，仍駕車
    且超速行駛以致肇事，被告酒醉駕車行為顯有過失。又本件
    被害人死亡係因被告之過失行為所致，二者間復有相當因果
    關係。足見，被告之自白與事實相符，自得為認定犯罪之依
    據。是以，本件被告犯罪事證明確，其犯行堪以認定，應依
    法論科。
五、核被告所為，係犯刑法第185 條之3 之公共危險罪、第276
    條第1 項之過失致死罪。被告所犯上開二罪，犯意個別，行
    為互異，應分論並罰。又被告前開過失致死罪部分犯行，於
    警員邱明誠到達現場時，表明係肇事者，自首而接受裁判，
    有交通事件職務報告書1 份在卷可稽（見本院94年度交簡字
    第1350號卷第12頁至第13頁），應依刑法第62條之規定減輕
    其刑；又被告酒醉駕車，因而致人死亡，應依道路交通管理
    處罰條例第86條第1 項之規定加重其刑，並依法先加後減。
    爰審酌被告於飲酒後酒精濃度達每公升0.54毫克之情況下，
    仍貿然駕駛汽車，行駛於公眾往來之道路上，無視於公眾生
    命財產安全之情狀，且因其疏失致被害人死亡，造成被害人
    家屬永遠無法抹滅之傷害，所受之痛苦至深且鉅，犯罪情節
    非輕，惟念及被告犯罪後於犯罪後坦承犯行，犯罪後態度尚
    佳，且已與被害人之家屬達成和解，有高雄縣仁武鄉調解委
    員會調解筆錄1 份在卷可稽（見同前卷第9 頁），賠償被害
    人家屬之損害等一切情狀，量處如主文所示之刑，並定其應
    執行之刑。又被告前未曾受有期徒刑以上刑之宣告，有臺灣
    高等法院被告前案紀錄表附卷可憑，其因一時失慮，致觸犯
    本案犯行，且犯後坦承罪行，顯有悔意，經此教訓，信當知
    所警惕而無再犯之虞，本院綜核各情，認前開對其所宣告之
    刑，以暫不執行為適當，爰併宣告緩刑3 年，以啟自新。
六、公訴意旨另以：被告因前開過失行為，致被害人己○○受有
    腹部鈍傷及肝臟裂傷之傷害，因認被告涉犯刑法第284 條第
    1 項之過失傷害等語。惟按告訴乃論之罪，告訴人於第一審
    辯論終結前，得撤回其告訴；又告訴經撤回者，法院應諭知
    不受理之判決，刑事訴訟法第238 條第1 項、第303 條第3
    款分別定有明文。查告訴人宋敏郎之配偶己○○因被告之過
    失行為而受有前開傷害乙節，固經告訴人提出告訴，惟刑法
    第284 條第1 項前段之過失傷害罪，依同法第287 條前段之
    規定須告訴乃論，茲據告訴人具狀撤回告訴，有撤回告訴狀
    在卷可按（見同前卷第33頁），揆諸前開說明，被告涉犯過
    失傷害部分犯行，本應諭知不受理之判決，惟公訴人認此部
    分與前開有罪部分有想像競合犯之裁判上一罪關係，爰不另
    為不受理之諭知，附此敘明。
據上論斷，應依刑事訴訟法第299 條第1 項前段、273 條之1 第
1 項，道路交通管理處罰條例第86條第1 項，刑法第276 條第1
項、185 條之3 、第62條前段、第41條第1 項前段、第2 項、第
51條第5 款、第74條第1 款，罰金罰鍰提高標準條例第1 條前段
、第2 條，判決如主文。
本案經檢察官乙○○到庭執行職務。
中　　華　　民　　國　　94　　年　　7 　　月　　29　　日
                      交通法庭  審判長法　官  施柏宏
                                      法  官  陳億芳
                                      法  官  洪能超
以上正本證明與原本無異。
如不服本判決，應於判決送達後10日內，向本院提出上訴狀。
中　　華　　民　　國　　94　　年　　7 　　月　　29　　日
                                      書記官  曾小玲
附錄本案論罪科刑應適用之法條
中華民國刑法第276條
(過失致死罪)
因過失致人於死者，處2 年以下有期徒刑、拘役或2 千元以下罰
金。
從事業務之人，因業務上之過失犯前項之罪者，處5 年以下有期
徒刑或拘役，得併科3 千元以下罰金。
刑法第185條之3
服用毒品、麻醉藥品、酒類或其他相類之物，不能安全駕駛動力
交通工具而駕駛者，處1 年以下有期徒刑、拘役或3 萬元以下罰
金。
